【裁判字號】    97,交易,168
【裁判日期】    970815
【裁判案由】    過失傷害
【裁判全文】
臺灣彰化地方法院刑事判決             97年度交易字第168號
公  訴  人  臺灣彰化地方法院檢察署檢察官
被      告  乙○○
                    號
上列被告因過失傷害案件，經檢察官提起公訴（97年度偵字第
2909號），本院依簡式審判程序判決如下：
    主  文
乙○○犯過失傷害罪，處拘役參拾伍日，如易科罰金，以新臺幣
壹仟元折算壹日。
    事  實
一、乙○○於民國96年9月6日中午騎乘車牌號碼L5J─325號重型
    機車，沿彰化縣彰化市○○路由北往南方向行駛，於同日中
    午12時50分許，行經彰化縣彰化市○○路與南校街交叉路口
    時，本應注意車前狀況，隨時採取必要之安全措施，且依當
    時天候晴、日間自然光線、柏油路面乾燥、無缺陷、無障礙
    物、視距良好之情形，並無不能注意之情事，竟疏未注意及
    此而貿然行駛，適同向前方由甲○○○騎乘之車號LAH-129
    號重型機車行駛至上開交叉路口左轉彎時，亦疏未注意應讓
    左後方直行車先行，致乙○○騎乘之上開機車車頭撞及甲○
    ○○之左小腿及左腳踝，甲○○○因而受有左踝及足之扭挫
    傷等傷害。乙○○肇事後，於有偵查犯罪職權之機關或人員
    發覺其犯行前，當場向據報前往現場處理之警員承認為肇事
    人，自首而接受裁判。
二、案經甲○○○訴由彰化縣警察局彰化分局報告臺灣彰化地方
    法院檢察署檢察官偵查起訴。
    理  由
一、本件被告乙○○所犯係死刑、無期徒刑、最輕本刑為3年以
    上有期徒刑以外之罪，其於準備程序就前揭被訴事實為有罪
    之陳述，經受命法官告知簡式審判程序之旨，並聽取其與公
    訴人之意見後，本院認無不得或不宜改依簡式審判程序進行
    之處，爰依刑事訴訟法第273條之1第1項、第284條之1，裁
    定本案由受命法官獨任進行簡式審判程序，合先敘明。
二、訊據被告乙○○對於上開事實坦承不諱，核與證人即告訴人
    甲○○○於警詢、偵查中指述之情節大致相符，復有道路交
    通事故現場圖、道路交通事故調查報告表(一)、(二)、交通
    事故現場照片6張、現場勘查照片6張及財團法人彰化基督教
    醫院出具之診斷書1份附卷可稽。按汽車行駛時，駕駛人應
    注意車前狀況，並隨時採取必要之安全措施，道路交通安全
    規則第94條第3項訂有明文，並為於上開時、地騎乘機車之
    被告所應注意，且依前揭道路交通事故調查報告表所示當時
    天候晴、日間自然光線、柏油路面乾燥、無缺陷、無障礙物
    、視距良好等情，被告並無不能注意之情事，竟疏未注意及
    此即貿然前行，致撞及騎乘機車同向行駛於前正左轉彎之被
    害人而肇事，並致告訴人受有如事實欄所示傷害，被告之駕
    駛行為顯有過失，且告訴人之受傷與被告之過失行為間，顯
    具相當之因果關係。另雖告訴人於前揭時、地騎乘上開機車
    ，亦疏未注意應讓左後方直行車先行而有過失，且為肇事主
    因，然亦不能因此解免被告應負之過失刑責，故被告就本案
    交通事故之發生導致告訴人受有上揭傷害確有過失，而臺灣
    省彰化縣區車輛行車事故鑑定委員會鑑定結果，亦與本院為
    相同認定，此有該會97年5月12日彰鑑字第0975600968號函
    檢附之鑑定意見書1份在卷可憑。從而，本案事證明確，被
    告犯行已堪認定，應予依法論科。
三、核被告黃延蔚所為，係犯刑法第284條第1項前段之過失傷害
    罪。按刑法第62條所謂自首，祇以犯人在犯罪未發覺之前，
    向該管公務員申告犯罪事實，而受裁判為已足，並不以使用
    「自首」字樣或言明「自首」並「願受裁判」為必要（最高
    法院63年度臺上字第1101號判例意旨參照）。本件被告於肇
    事後，於偵查犯罪之員警未發覺犯罪行為人前自首，此觀卷
    附彰化縣警察局道路交通事故肇事人自首情形紀錄表記載：
    報案人或勤務中心轉來資料未報明肇事人姓名，處理人員前
    往現場處理時，肇事人在場，並當場承認為肇事人即明，揆
    諸前揭說明，被告已符合自首之要件，其自首而接受裁判，
    爰依刑法第62條前段之規定，減輕其刑。爰審酌被告並無犯
    罪前案紀錄，素行良好，有臺灣高等法院被告前案紀錄表1
    份在卷可考，兼衡其於本案肇事之過失程度，告訴人所受傷
    害，及其犯後坦承犯行，惟迄未與告訴人達成民事和解之態
    度等一切情狀，量處如主文所示之刑，並諭知易科罰金之折
    算標準，以示懲儆。
據上論斷，應依刑事訴訟法第273條之1第1項、第299條第1項前
段，刑法第284條第1項前段、第41條第1項前段、第62條前段，
刑法施行法第1條之1，判決如主文。
本案經檢察官莊佳瑋到庭執行職務。
中    華    民    國    97    年    8     月    15    日
                  交通法庭            法  官  尚安雅
以上正本證明與原本無異。
如不服本判決，應於判決送達後10日內，向本院提出上訴書狀，
上訴書狀應「敘述具體上訴理由」，並按他造當事人之人數附繕
本。「切勿逕送上級法院」。
告訴人或被害人對於判決如有不服具備理由請求檢察官上訴者，
其上訴期間之計算係以檢察官收受判決正本之日期為準。
中    華    民    國    97    年    8     月    21    日
                                      書記官  陳文俊
附錄本案論罪科刑法條全文：
中華民國刑法第284條
（過失傷害罪）
因過失傷害人者，處 6 月以下有期徒刑、拘役或 5 百元以下罰
金，致重傷者，處1 年以下有期徒刑、拘役或5 百元以下罰金。
從事業務之人，因業務上之過失傷害人者，處 1 年以下有期徒刑
、拘役或1 千元以下罰金，致重傷者，處 3 年以下有期徒刑、
拘役或2 千元以下罰金。


司法院資訊處製作；財團法人民間司法改革基金會備份。
